臺灣士林地方法院刑事判決　　　　　　　96年度易緝字第21號
公　訴　人　臺灣士林地方法院檢察署檢察官
被　　　告　甲○○
上列被告因違反毒品危害防制條例案件，經檢察官提起公訴（94
年度毒偵字第1981號），及移送併案審理（94年度毒偵字第2376
號），被告為有罪之陳述，本院合議庭裁定改行簡式審判程序，
並判決如下：
    主  文
甲○○連續施用第二級毒品，處有期徒刑拾月，扣案之塑膠袋內
之安非他命殘渣（量微無法計重）沒收銷燬，塑膠袋參只及吸食
器壹組均沒收。
    事  實
一、甲○○前因施用毒品案件，前後二次經本院裁定送觀察、勒
    戒後，均認無繼續施用毒品之傾向，先後經臺灣士林地方法
    院檢察署檢察官於民國87年9 月1 日以87年度偵字第7775號
    及於88年5 月31日以88年度偵字第5157號不起訴處分確定，
    並分別於87年9 月1 日、88年6 月8 日釋放出所。復因施用
    毒品案件，經本院以90年度易字第47號判決處有期徒刑六月
    ，經上訴臺灣高等法院以91年度上易字第324 號判決仍處有
    期徒刑六月，並諭知「如易科罰金，以參佰元折算壹日」確
    定（且於判決理由欄敘明撤銷原判決之依據），該次犯行並
    依裁定令入戒治處所執行強制戒治，於90年1 月3 日停止戒
    治付保護管束，嗣於保護管束期間又因施用毒品，經本院裁
    定撤銷停止戒治，繼續執行強制戒治至90年12月29日期滿，
    並以91年度易字第449 號判決就該次施用犯行判處有期徒刑
    七月確定。又因施用毒品案件，再經本院以92年度易字第26
    號判決處有期徒刑八月確定，並於91年5 月31日起入監執行
    施用毒品、竊盜、偽證及轉讓毒品等案件之徒刑，且於93年
    11月30日假釋出監付保護管束（94年12月28日縮刑期滿），
    而該次施用毒品犯行並依法裁定令入戒治處所執行強制戒治
    ，並於93年1 月9 日因法律修正停止戒治出所。詎甲○○未
    戒除毒癮，仍於90年12月29日強制戒治執行完畢出所後五年
    內，基於施用第二級毒品安非他命之概括犯意，自94年9 月
    初起至94年9 月20日凌晨止，在不詳地點，以將安非他命放
    入燈泡內點火燃燒吸食之方式，連續施用第二級毒品安非他
    命多次，先於94年9 月14日中午12時許，在臺北市○○區○
    ○路3 段326 巷3 弄5 之1 號3 樓為警查獲，並扣得塑膠袋
    三只（內有安非他命殘渣）及吸食器一組；嗣於94年9 月21
    日凌晨，因另涉竊盜案件為警查獲，經採集其尿液送驗，結
    果發現尿液呈安非他命、甲基安非他命陽性反應。
二、案經臺北市政府警察局內湖分局報請臺灣士林地方法院檢察
    署檢察官偵查起訴及移送併案審理。
    理  由
一、前述犯罪事實，業據被告甲○○於本院準備程序及審理時供
    認不諱（見96年3 月30日調查筆錄、96年4 月11日準備程序
    筆錄及審判筆錄），又被告二次為警查獲時，經採集其尿液
    送檢驗結果，均呈安非他命陽性反應，有臺灣檢驗科技股份
    有限公司94年9 月28日濫用藥物尿液檢驗報告、臺灣尖端先
    進生技醫藥股份有限公司94年9 月28日濫用藥物檢驗報告各
    一紙在卷可稽，復有94年9 月14日查獲之塑膠袋三只（內有
    安非他命殘渣）、吸食器一組扣案可資佐證，足證被告自白
    與事實相符。本件事證明確，被告犯行堪以認定。
二、按犯毒品危害防制條例第10條之施用毒品罪者，檢察官應聲
    請法院裁定令被告入勒戒處所觀察、勒戒。觀察、勒戒後，
    檢察官依據勒戒處所之陳報，認受觀察、勒戒人無繼續施用
    毒品傾向者，應即釋放，並為不起訴處分；認受觀察、勒戒
    人有繼續施用毒品傾向者，檢察官應聲請法院裁定令入戒治
    處所施以強制戒治。經觀察、勒戒或強制戒治執行完畢釋放
    後，5 年內再犯毒品危害防制條例第10條之罪者，檢察官或
    少年法院應依法追訴或裁定交付審理，毒品危害防制條例第
    20條第1 項、第2 項、第23條第2 項分別定有明文。查被告
    前因施用毒品案件，前後二次經本院裁定送觀察、勒戒後，
    均認無繼續施用毒品之傾向，先後經臺灣士林地方法院檢察
    署檢察官以87年度偵字第7775號、88年度偵字第5157號不起
    訴處分確定。復因施用毒品案件，經本院以90年度易字第47
    號判決處有期徒刑六月，經上訴臺灣高等法院以91年度上易
    字第324 號判決確定，該次犯行並依裁定令入戒治處所執行
    強制戒治，於90年1 月3 日停止戒治付保護管束，嗣於保護
    管束期間又因施用毒品，經本院裁定撤銷停止戒治，繼續執
    行強制戒治至90年12月29日期滿，並以91年度易字第449 號
    判決就該次施用犯行判決處有期徒刑七月確定，有臺灣士林
    地方法院檢察署87年度偵字第7775號、88年度偵字第5157號
    不起訴處分書、本院91年度易字第449 號、92年度易字第26
    號判決書、臺灣高等法院91年度上易字第324 號判決書、刑
    案資料查註紀錄表、全國施用毒品案件紀錄表、人犯在監所
    最新資料報表各一份在卷可證，被告於強制戒治執行完畢後
    ，五年內再犯毒品危害防制條例第10條之罪，經檢察官提起
    公訴，本院應予審理。又被告行為後，刑法第56條連續犯之
    規定，業於94年1 月7 日修正公布刪除，並於95年7 月1 日
    施行，則被告之犯行，因行為後新法業已刪除連續犯之規定
    ，此刪除雖非犯罪構成要件之變更，但顯已影響行為人刑罰
    之法律效果，自屬法律有變更，依新法第2 條第1 項規定，
    比較新、舊法結果，仍應適用較有利於被告之行為時法律即
    舊法論以連續犯（最高法院95年第8 次刑事庭會議決議參照
    ）。再按安非他命係毒品危害防制條例第2 條第2 項第2 款
    所稱之第二級毒品。核被告施用安非他命之行為，係犯毒品
    危害防制條例第10條第2 項之施用第二級毒品罪，被告持有
    安非他命進而施用，其持有安非他命之低度行為應為施用安
    非他命之高度行為所吸收，不另論罪。被告先後多次施用安
    非他命之犯行，時間緊接，所犯罪名相同，顯係基於概括犯
    意為之，為連續犯，並依修正前刑法第56條之規定論以一罪
    ，並加重其刑。公訴人移送併案審理被告施用安非他命犯行
    部分，雖未經公訴人提起公訴，惟與已起訴部分有連續犯之
    裁判上一罪關係，本院自應併予審理。爰審酌被告有多次施
    用毒品之前科，經強制戒治後又犯本罪，顯見悔意不深，並
    考量施用次數及犯罪戕害自己身心健康，與犯罪後供認犯行
    之態度等一切情狀，量處有期徒刑十月。
三、扣案之塑膠袋三只，內有毒品安非他命成分殘渣（量微無法
    計重），不問屬於被告與否，應依毒品危害防制條例第18條
    第1 項前段之規定宣告沒收銷燬，而塑膠袋三只及吸食器一
    組，則屬被告所有供施用安非他命所用之物，已據被告供明
    在卷，因非屬專供施用安非他命之器具，均應依刑法第38條
    第1 項第2 款之規定宣告沒收。
據上論斷，應依刑事訴訟法第299 條第1 項前段、第273 條之1
第1 項，毒品危害防制條例第10條第2 項、第18條第1 項前段，
刑法第2 條第1 項前段、第11條、第38條第1 項第2 款，修正前
刑法第56條，判決如主文。
本案經檢察官高俊申到庭執行職務。
中　　華　　民　　國　　96　　年　　5 　　月　　9 　　日
                  刑事第三庭法  官  周明鴻
以上正本證明與原本無異。
如不服本判決應於判決送達後10日內向本院提出上訴狀。
                            書記官  丁梅芬
中　　華　　民　　國　　96　　年　　5 　　月　　9 　　日
